---
title: "Analyse"
output: html_document
date: "2024-11-14"
---

```{r setup, include=FALSE}
knitr::opts_chunk$set(echo = TRUE)
library(carData)
library(dplyr)
library(ggplot2)
library(knitr)
```
# Introduction

Cette analyse porte sur le célèbre dataset du Titanic, qui contient des informations sur les passagers et leur survie lors du naufrage du Titanic.

## Chargement et présentation des données

```{r load_data}
data(TitanicSurvival)
# Aperçu des données
head(TitanicSurvival)
# Structure des données
str(TitanicSurvival)
```

## Statistiques descriptives

```{r desc_stats}
# Résumé général des données
summary(TitanicSurvival)

# Table de survie avec pourcentages
table_survie <- table(TitanicSurvival$survived)
survie_pct <- prop.table(table_survie) * 100
survie_df <- data.frame(
  Survie = names(table_survie),
  Nombre = as.vector(table_survie),
  Pourcentage = sprintf("%.1f%%", as.vector(survie_pct))
)
kable(survie_df, caption = "Répartition des survivants")

# Table de survie par sexe avec pourcentages
table_sexe_survie <- table(TitanicSurvival$sex, TitanicSurvival$survived)
sexe_survie_pct <- prop.table(table_sexe_survie, margin = 1) * 100
sexe_survie_df <- data.frame(
  Sexe = rownames(table_sexe_survie),
  Non_survivors = paste0(table_sexe_survie[,1], " (", sprintf("%.1f%%", sexe_survie_pct[,1]), ")"),
  Survivors = paste0(table_sexe_survie[,2], " (", sprintf("%.1f%%", sexe_survie_pct[,2]), ")")
)
kable(sexe_survie_df, caption = "Survie selon le sexe (Effectif et Pourcentage par ligne)")

# Table de survie par classe avec pourcentages
table_classe_survie <- table(TitanicSurvival$passengerClass, TitanicSurvival$survived)
classe_survie_pct <- prop.table(table_classe_survie, margin = 1) * 100
classe_survie_df <- data.frame(
  Classe = rownames(table_classe_survie),
  Non_survivors = paste0(table_classe_survie[,1], " (", sprintf("%.1f%%", classe_survie_pct[,1]), ")"),
  Survivors = paste0(table_classe_survie[,2], " (", sprintf("%.1f%%", classe_survie_pct[,2]), ")")
)
kable(classe_survie_df, caption = "Survie selon la classe (Effectif et Pourcentage par ligne)")

# Ajout des totaux par classe
classe_total <- data.frame(
  Classe = names(table(TitanicSurvival$passengerClass)),
  Total = as.vector(table(TitanicSurvival$passengerClass)),
  Pourcentage = sprintf("%.1f%%", prop.table(table(TitanicSurvival$passengerClass)) * 100)
)
kable(classe_total, caption = "Répartition totale par classe")

# Ajout des totaux par sexe
sexe_total <- data.frame(
  Sexe = names(table(TitanicSurvival$sex)),
  Total = as.vector(table(TitanicSurvival$sex)),
  Pourcentage = sprintf("%.1f%%", prop.table(table(TitanicSurvival$sex)) * 100)
)
kable(sexe_total, caption = "Répartition totale par sexe")
```

## Visualisations

### Répartition des survivants selon le sexe et l'âge

```{r viz_sex_age}
ggplot(TitanicSurvival, aes(x = passengerClass, fill = survived)) +
  geom_bar(position = "dodge") +
  labs(title = "Survival by class and sex",
       x = "Class",
       y = "Number of passangers") +
  theme_minimal() +
  facet_wrap(~ sex) +
   theme(
    plot.title = element_text(hjust = 0.5)  
  ) 
```

### Répartition des survivants selon la classe


  theme_minimal()
```

### Distribution de l'âge selon la survie

```{r viz_age}
ggplot(TitanicSurvival, aes(x = survived, y = age, fill = survived)) +
  geom_violin(trim = FALSE, alpha = 0.5) +  
  geom_boxplot(width = 0.1, color = "black", alpha = 0.7) +  
  labs(
    title = "Age Distribution by Survival Status",
    x = "Survival",
    y = "Age"
  ) +
  theme_minimal() +
  scale_fill_manual(values = c("yes" = "#A8E6A3", "no" = "#4F83CC")) +  
  guides(fill = "none") +
   theme(
    plot.title = element_text(hjust = 0.5)  
  )

```

## Analyse statistique (Facultatif)

```{r analysis}
# Modèle logistique pour expliquer la survie
model <- glm(survived ~ sex + passengerClass + age, 
             data = TitanicSurvival, 
             family = binomial)

# Résumé du modèle
summary(model)
```

# Conclusions

Les analyses précédentes montrent que :
- Le sexe était un facteur déterminant dans la survie
- La classe des passagers avait également une influence importante
- L'âge semble avoir eu un impact moins marqué

# Session Info

```{r session_info}
sessionInfo()
```
